【裁判字號】    97,易,1514
【裁判日期】    971006
【裁判案由】    贓物等
【裁判全文】
臺灣彰化地方法院刑事判決              97年度易字第1514號
公  訴  人  臺灣彰化地方法院檢察署檢察官
被      告  丁○○
            甲○○
上列被告因贓物等案件，經檢察官提起公訴（97年度偵字第2255
號），本院判決如下：
    主  文
丁○○攜帶兇器竊盜，累犯，處有期徒刑捌月；又攜帶兇器竊盜
，累犯，處有期徒刑陸月。應執行有期徒刑壹年。
甲○○寄藏贓物，累犯，處有期徒刑肆月，如易科罰金，以新臺
幣壹仟元折算壹日；又收受贓物，累犯，處有期徒刑月，如易
科罰金，以新臺幣壹仟元折算壹日。應執行有期徒刑陸月，如易
科罰金，以新臺幣壹仟元折算壹日。
    犯罪事實
一、丁○○前曾於民國87年間，因竊盜案件，經本院以88年度訴
    字第270 號，判處有期徒刑2 年，刑之執行前強制工作3 年
    ，上訴後，經臺灣高等法院臺中分院以88年度上訴字第1643
    號，駁回上訴確定；又於88年間，因竊盜案件，經本院以88
    年度易字第1524號，判處有期徒刑2 年10月確定，前開2 罪
    入監接續執行，於95年9 月26日縮短刑期假釋付保護管束出
    監，且於96年3 月3 日假釋期滿未經撤銷，以已執行完畢論
    。甲○○前曾於95年間，因施用第二級毒品案件，經本院以
    95年度易字第468 號，判處有期徒刑8 月確定，入監執行後
    ，於96年6 月10日執行完畢釋放。詎其等仍不知悔改，(1)丁○○於97年1 月10日某時，行經彰化縣和美鎮○○段268 地
    號農田機房旁，見四下無人，竟基於意圖為自己不法所有之
    竊盜犯意，持其所有，客觀上足對人之生命、身體構成危險
    屬兇器之梅花扳手1 支，進入該無人看守、居住，且未上鎖
    之機房內，以該梅花扳手將乙○○所有之抽水馬達2 個螺絲
    鬆開後，竊取抽水馬達2 個得手。丁○○於竊取該抽水馬達
    得手後，行經甲○○當時位於彰化縣和美鎮○○路247 巷13
    號住處，經甲○○詢問丁○○該抽水馬達來源，經丁○○告
    以該抽水馬達係其竊取而來後，甲○○由明知該2 個抽水馬
    達係屬來源不明之贓物，仍與丁○○一同前往回收場變賣，
    因故未變賣成功，乃由丁○○委由甲○○代為受寄代藏；(二)
    丁○○於97年1 月10日某時，行經彰化縣和美鎮○○地段13
    46地號農田，見四下無人，另基於意圖為自己不法所有之竊
    盜犯行，仍持其所有，客觀上足對人之生命、身體構成危險
    屬兇器之前揭梅花扳手1 支，將丙○○所有之抽水馬達螺絲
    鬆開後，竊取該抽水馬達1 個得手。嗣後丁○○告以甲○○
    該抽水馬達復係其竊取得來，甲○○明知該抽水馬達係屬來
    源不明之贓物，竟仍與丁○○共乘機車至不知情之和益資源
    回收場變賣，得款新臺幣640 元得款即由丁○○、甲○○共
    同購物享用。嗣因丁○○另案涉嫌毒品案件，於97年1 月19
    日遭警通緝到案，丁○○即於乙○○、丙○○均未報警，且
    有偵查權限之機關尚未發覺其所涉及前開2 次竊盜犯行前，
    主動向員警自首該2 次竊盜犯行，嗣後並接受裁判，丁○○
    並帶同員警至案發現場及銷贓場所查緝，另經警調閱銷贓場
    所即和益資源回收場之監視器側錄照片，始查知甲○○所涉
    上揭犯行。
二、案經彰化縣警察局和美分局報告臺灣彰化地方法院檢察署檢
    察官偵查起訴。
    理    由
壹、證據能力部分：
    本案全部卷證所涵括之供述證據及非供述證據，經公訴人及
    被告丁○○、甲○○均同意全部證據之證據能力，是後述所
    引用證據之證據能力均無疑義，合先敘明。
貳、事實認定及論罪科刑部分：
一、訊據被告丁○○、甲○○就上揭犯行均坦承不諱，且據證人
    即被害人丙○○、乙○○於警詢時證述遭竊時間、地點及物
    品等情（見偵卷第20頁、第22頁），證人即和益資源回收場
    內負責收購之陳昆照於警詢時證述被告2 人攜帶抽水馬達變
    賣經過等情（見偵卷第5 頁至第8 頁），據證人即共同被告
    丁○○證稱曾告以被告甲○○該些抽水馬達均係贓物等情綦
    詳（見偵卷第15頁），另有和益資源回收場外監視器側錄照
    片5 紙在卷可稽（見偵卷第27頁至第29頁），被告丁○○、
    甲○○上開不利於己之自白，均認與事實相符。再被告丁○○於竊得上開抽水馬達後，即欲持往變賣得現，亦據被告丁○○、甲○○供述在卷，故被告丁○○所為上開2 次竊盜犯
    行，有為自己不法所有意圖至明。本案事證已臻明確，被告
    2 人犯行均堪認定，皆應予依法論科。
二、按刑法第321 條第1 項第3 款之攜帶兇器竊盜罪，係以行為
    人攜帶兇器竊盜為其加重條件，此所謂兇器，其種類並無限
    制，凡客觀上足對人之生命、身體、安全構成威脅，具有危
    險性之兇器均屬之，且祇須行竊時攜帶此種具有危險性之兇
    器為已足，並不以攜帶之初有行兇之意圖為必要，最高法院
    79年台上字第5253號判例要旨可供參照。查本件被告丁○○
    攜帶以行竊如犯罪事實欄所載之2 次竊盜犯行時，均係攜帶
    同一把梅花扳手，而扳手之構成部分多為金屬材質，質地堅
    硬，且為鈍狀之物，並具有一定之重量，以之擊打，足以傷
    害人之生命、身體，客觀上顯足以對人身安全構成威脅，是
    該工具應屬刑法第321 條第1 項第3 款所稱之「兇器」甚明
    。是核被告丁○○所為2 次竊盜犯行，均係犯刑法第321 條
    第1 項第3 款之攜帶兇器竊盜罪。公訴人認被告丁○○所為
    竊取丙○○所有之抽水馬達1 個，係徒手所為，而係構成刑
    法第320 條第1 項之普通竊盜罪，惟經被告丁○○於本院審
    理時已改陳伊均係持同一把梅花扳手行竊等語，再衡以被告
    丁○○2 次行竊均係同一日，且所竊取之物品均為抽水馬達
    ，應認被告丁○○與本院審理時陳稱係持梅花扳手竊取，與
    事實較為相符，足認被告丁○○此部分所為，亦應係犯攜帶
    兇器竊盜罪，惟起訴之社會基本事實同一，爰依法變更起訴
    法條，併此敘明。另被告甲○○所為，則分係犯刑法第 349
    條第2 項之寄藏贓物罪及同條第1 項收受贓物罪。被告丁○○所為前開2 次竊盜犯行，及被告甲○○所為寄藏贓物及收
    受贓物犯行，均係犯意各別，行為互殊，皆應予分論併罰。
    又被告丁○○前曾於87年間，因竊盜案件，經本院以88年度
    訴字第270 號，判處有期徒刑2 年，刑之執行前強制工作 3
    年，上訴後，經臺灣高等法院臺中分院以88年度上訴字第16
    43號，駁回上訴確定；又於88年間，因竊盜案件，經本院以
    88年度易字第1524號，判處有期徒刑2 年10月確定，前開 2
    罪入監接續執行，於95年9 月26日縮短刑期假釋付保護管束
    出監，且於96年3 月3 日假釋期滿未經撤銷，以已執行完畢
    論等情；被告甲○○前曾於95年間，因施用第二級毒品案件
    ，經本院以95年度易字第468 號，判處有期徒刑8 月確定，
    入監執行後，於96年6 月10日執行完畢釋放等情，皆有臺灣
    高等法院被告前案紀錄表存卷可參，其等於受有期徒刑之執
    行完畢後，5 年以內均故意再犯本件有期徒刑以上之各罪，
    均為累犯，均應依刑法第47條第1 項之規定，加重其刑。再
    被告丁○○所為前揭2 次竊盜犯行，均係於被害人乙○○、
    丙○○尚未報案，且有偵查犯罪職權之機關尚不知該竊盜犯
    行之犯罪嫌疑人前，即主動向員警自首，此有證人乙○○、
    丙○○於警詢之證述，而被告丁○○又有接受審判之情，從
    而就被告丁○○所犯之2 次竊盜犯行，均應依刑法第62條前
    段規定減輕其刑，且先加後減之。爰審酌被告丁○○、甲○○之素行均非佳，且均正值年輕力強，竟不思上進循正途獲
    取生活所需，被告丁○○卻以行竊他人財物變現之方式，而
    滿足個人需求，被告甲○○明知係屬贓物，仍代為寄藏、收
    受，造成被害人等之財產損害及生活不便，缺乏對他人財產
    權須予以尊重之觀念，干擾被害人之經濟生活，惟念及被告
    丁○○竊盜暨被告甲○○收受贓物之物品數量、價值多寡，
    犯罪所得非鉅，渠等2 人犯後復均坦承犯行，犯後態度尚佳
    等一切情狀，分別量處如主文所示之刑，且就被告甲○○部
    分，諭知易科罰金之折算標準，並定其應執行之刑，就被告
    甲○○定執行刑部分，亦諭知易科罰金之折算標準。又被告
    丁○○持以為前揭2 次竊盜犯行所使用之梅花扳手1 支，雖
    係被告丁○○所有，業據被告丁○○供承在卷，惟該梅花扳
    手並未經扣案，且被告丁○○於本院審理時復陳稱業已丟棄
    ，此外，亦乏證據足資證明該梅花扳手尚未滅失，而該梅花
    扳手復非屬違禁物，為免執行困難，本院自不併為沒收之諭
    知，併此敘明。
據上論斷，應依刑事訴訟法第299 條第1 項前段、第300 條，刑
法第321 條第1 項第3 款、第349 條第1 項、第2 項、第47條第
1 項、第62條前段、第41條第1 項前段、第2 項、第51條第5 款
，刑法施行法第1條之1第1項、第2項前段，判決如主文。
本案經檢察官王元郁到庭執行職務。
中    華    民    國    97    年    10    月    6     日
                  刑事第八庭法  官  簡婉倫
以上正本證明與原本無異。
如不服本判決，應於判決送達後10日內，向本院提出上訴書狀，
上訴書狀應「敘述具體上訴理由」，並按他造當事人之人數附繕
本。「切勿逕送上級法院」。
告訴人或被害人對於判決如有不服具備理由請求檢察官上訴者，
其上訴期間之計算係以檢察官收受判決正本之日期為準。
中    華    民    國    97    年    10    月    6     日
                            書記官  林盛輝
附錄本案論罪科刑法條
中華民國刑法第321條
犯竊盜罪而有左列情形之一者，處六月以上、五年以下有期徒刑：
一、於夜間侵入住宅或有人居住之建築物、船艦或隱匿其內而犯之
者。
二、毀越門扇、牆垣或其他安全設備而犯之者。
三、攜帶兇器而犯之者。
四、結夥三人以上而犯之者。
五、乘火災、水災或其他災害之際而犯之者。
六、在車站或埠頭而犯之者。
前項之未遂犯罰之。
中華民國刑法第349條
收受贓物者，處 3 年以下有期徒刑、拘役或 5 百元以下罰金。
搬運、寄藏、故買贓物或為牙保者，處 5 年以下有期徒刑、拘役
或科或併科 1 千元以下罰金。
因贓物變得之財物，以贓物論。


司法院資訊處製作；財團法人民間司法改革基金會備份。
